臺灣高等法院交通事件裁定　　　　　　　　　　　　 九十三年度交抗字第四五五號
　　抗　告　人
　　即受處分人　甲○○
右抗告人因違反道路交通管理處罰條例案件，不服臺灣臺北地方法院九十三年度交聲
字第三七五號，中華民國九十三年五月十八日裁定，提起抗告，本院裁定如左：
    主  文
抗告駁回。
    理  由
一、按汽車駕駛人，行經有燈光號誌管制之交岔路口闖紅燈者，處新臺幣（下同）一
    千八百元以上五千四百元以下罰鍰，並記違規點數三點，道路交通管理處罰條例
    第五十三條、第六十三條第一項第三款分別定有明文。
二、抗告人即受處分人甲○○於民國九十三年四月四日下午二時八分許，駕駛其所有
    之車牌號碼ＰＰＵ─七五八號重機車，行經臺北市○○○路○段一五一號前設有
    燈光號誌管制之交岔路口，竟闖紅燈，適為臺北市政府警察局文山第二分局萬盛
    派出所員警翁宏宗發現，除將受處分人攔停外，並以第ＡＣＵ一○五二六○號違
    反道路交通管理事件通知單當場攔停舉發。經交通部公路總局臺北區監理所蘆洲
    監理站依道路交通管理處罰條例第五十三條、第六十三條第一項第三款及違反道
    路交通管理事件統一裁罰標準表等規定，逕於九十三年四月二十二日以蘆監二字
    第裁四六─ＡＣＵ一○五二六○號裁決書裁處受處分人罰鍰一千八百元，並記違
    規點數三點。
三、抗告意旨略以：受處分人駕駛前開機車行經上開地點時，因為看到二位警員在執
    行臨檢職務，受處分人以為是要臨檢，所以便停車接受臨檢，大約過三分鐘後，
    警員叫受處分人看人行道之號誌，此時已變為紅燈，警員即告知受處分人闖紅燈
    ，受處分人當天完全遵守交通規則。又依當時情形，如果人行道為紅燈，且前面
    有二位警察，一般人皆會停在人行道前，俟燈號變換後再行通過，受處分人亦不
    例外。羅斯福路與興隆路口之紅綠燈號誌，因為有三方車輛通行，所以變換時間
    較長，而人行道之交通號誌變換時間較短，所以經常人行道號誌為綠燈時，該路
    口仍是紅燈，受處分人根本不可能闖紅燈云云。
四、經查：受處分人駕駛機車於前述時地闖紅燈行駛之違規事實，業據證人即開單告
    發受處分人之員警翁宏宗於原審以具結擔保其供述之真實性並在負擔偽證罪之心
    理處罰狀態下證稱：「（本件異議人騎乘ＰＰＵ─七五八號機車於九十三年四月
    四日下午二時八分許，在臺北市○○○路○段闖紅燈違規事件是否由你舉發？）
    是的，當時是在羅斯福路五段一五一號剛好在派出所前，他是在人行道上闖紅燈
    。我是親眼目睹確定他是闖紅燈，不是闖黃燈，我當時就直接把他攔停」「我是
    針對闖紅燈的部分把他攔下來的，不是他自己靠過來的，確實他闖紅燈我把他攔
    下來，不是他自己靠過來的」等語明確（見原審卷第十五頁反面至第十六頁），
    並有臺北市政府警察局舉發違反道路交通管理事件通知單在卷可稽（見原審卷第
    六頁），可知受處分人當時確有闖紅燈之違規情形。且由證人翁宏宗之上開證詞
    觀之，證人翁宏宗攔停受處分人車輛前確實清楚看見當時燈號顯示為紅色燈號，
    受處分人確實有闖紅燈之行為始予以攔停，證人翁宏宗為執行交通勤務之公務員
    ，對於燈號變換及用路人是否違規，為其業務內之事項，其觀察程度自較一般人
    更為專注，應無誤判之可能，再參以證人即警員翁宏宗與受處分人互不認識，衡
    情實無誣指受處分人闖紅燈之理。是證人所言，應為平允可信。受處分人所辯未
    闖紅燈云云，不足採信。
五、原審法院因而認受處分人確有駕駛前開重機車在前揭時地闖紅燈行駛之違規行為
    ，原處分機關依前揭規定，裁處受處分人罰鍰一千八百元，併予以記違規點數三
    點，核無違誤，因而駁回受處分人異議之聲明，經核並無不合。受處分人所提抗
    告為無理由，應予駁回。
據上論結，應依道路交通管理處罰條例第八十九條、道路交通案件處理辦法第二十六
條、刑事訴訟法第四百十二條，裁定如主文。
中　　　華　　　民　　　國　　九十三　　年　　　六　　　月　　二十一　　日
                              臺灣高等法院交通法庭
                                  審判長法  官  楊　照　男
                                        法  官  江　振　義
                                        法  官  王　詠　寰
右正本證明與原本無異。
不得再抗告。
                                        書記官  駱　麗　君
中　　　華　　　民　　　國　　九十三　　年　　　六　　　月　　二十一　　日
